臺灣臺南地方法院刑事判決　　　　　　 100年度易字第1018號
公　訴　人　臺灣臺南地方法院檢察署檢察官
被　　　告　楊忠敏
上列被告因竊盜案件，經檢察官提起公訴（100年度偵字第10665
號），被告就被訴事實為有罪之陳述，本院裁定進行簡式審判程
序，判決如下：
    主  文
楊忠敏共同犯攜帶兇器竊盜罪，處有期徒刑壹年陸月。扣案之鋸
片貳支、螺絲起子壹支、斜口鉗壹把、美工刀壹支、剝線刀貳支
、ＰＶＣ剪貳支、大油壓剪貳支均沒收。
    事  實
一、楊忠敏原為遠傳電信股份有限公司（下稱遠傳電信）下游廠
    商永騰工程行員工，負責光纖電纜之維修，其與綽號「海仔
    」姓名年籍不詳成年男子，共同基於為自己不法所有之竊盜
    犯意聯絡，於民國一百年三月十九日下午三時許，由楊忠敏
    駕駛租用之車牌號碼八九二○─ＷＮ號自用小客車搭載「海
    仔」及不知情之劉千舞（業經檢察官為不起訴處分），前往
    雲林縣元長鄉○○村○○路一四號前，楊忠敏與「海仔」攜
    帶客觀上足以對人之生命、身體安全構成威脅之兇器鋸片二
    支、螺絲起子一支、斜口鉗一把、美工刀一支、剝線刀二支
    、ＰＶＣ剪二支、大油壓剪二支等工具下車，向屋主吳昆冒
    稱係維修行動電話基地台人員，吳昆不察即同意楊忠敏及「
    海仔」上樓，由楊忠敏手持油壓剪一把，剪斷遠傳電信工程
    師黃啟源管理之遠傳電信裝設在該址頂樓行動電話基地台接
    地電纜線一條（規格三十五公厘，長度二公尺）、避雷接地
    電纜線一條（規格六十公厘，長度二十公尺）一條，得手後
    欲離開之際，為吳昆發現有異，楊忠敏、「海仔」即將得手
    之上開電纜線棄置在上址，二人翻越圍牆逃離現場，經吳昆
    報警，為警扣得楊忠敏、「海仔」遺留現場之上開扣案工具
    而查知上情。
二、案經臺灣臺南地方法院檢察署檢察官簽分偵辦起訴。
    理  由
一、本件係經被告楊忠敏於準備程序當庭表示認罪，而經本院裁
    定以簡式審判程序加以審理，依據刑事訴訟法第二百七十三
    條之二、第一百五十九條第二項之規定，不適用傳聞法則有
    關限制證據能力之相關規定，合先敘明。
二、上開事實，業據被告坦承不諱並陳稱：本件係「海仔」提議
    行竊，伊有參與，劉千舞並不知情，現場遺留之工具均係「
    海仔」的，而竊得之電纜線均已剪斷等語（偵卷第二四、二
    五頁、本院卷第一八頁反面），核與證人即被告之妻劉千舞
    證稱：案發當日係由被告開車與「海仔」一同前往北港財神
    廟拜拜，不知道為何被告將車開到案發地，被告要其在車上
    等，被告與「海仔」帶一個包包下車等語（警卷第二頁）、
    證人即遠傳電信工程師黃啟源於警詢時證述：扣案之電纜線
    為遠傳電信所有等語（警卷第六頁反面）、證人吳昆於警詢
    時證稱：當時有二名男子年約三、四十歲左右，自稱是電信
    公司人員要上住家頂樓修理大哥大基地台，約二十分鐘後，
    他們下樓欲離開，馬上自後門跑去翻牆逃去等語（警卷第七
    頁正反面）大致相符；復有扣案工具及照片、扣押筆錄、扣
    押物品目錄表、汽車租賃契約書、贓物認領保管單在卷可參
    ，足證被告上開自白核與事實相符，應屬實在。本件被告犯
    行明確，應依法論科。
三、查扣案之鋸片二支、螺絲起子一支、斜口鉗一把、美工刀一
    支、剝線刀二支、ＰＶＣ剪二支、大油壓剪二支，係鐵製之
    堅硬物品，客觀上足以危害他人生命、身體之安全，可供兇
    器使用；又攜帶兇器竊盜罪，只須於行竊時，有攜帶具有危
    險性之兇器即足，並不以攜帶之初，即有行兇之意圖為必要
    。且被告與「海仔」已將電纜線剪下，置於自己之實力支配
    之下，嗣因遭發現而棄置於現場，仍屬既遂。是核被告意圖
    為自己不法之所有，攜帶前揭兇器行竊，所為係犯刑法第三
    百二十一條第一項第三款之攜帶兇器竊盜既遂罪。被告與「
    海仔」就本件犯罪事實，有犯意之聯絡及行為之分擔，應論
    以共同正犯。爰審酌被告不思正途，隨意竊取他人之財物，
    毫無尊重他人所有物之體認，欠缺法紀觀念，且所竊取之遠
    傳電信公司電纜線對通訊使用人造成極大之不便，且被告自
    承係因染上毒品後，沒有工作，才出此下策等語（本院卷第
    二二頁反面），不宜輕縱，惟考量被告犯罪後始終坦承犯行
    之犯罪後態度等一切情狀，量處如主文所示之刑。另扣案之
    鋸片二支、螺絲起子一支、斜口鉗一把、美工刀一支、剝線
    刀二支、ＰＶＣ剪二支、大油壓剪二支，均係共犯「海仔」
    所有，並供被告與「海仔」犯罪所用之物，業據被告供明在
    卷，應依刑法第三十八條第一項第二款之規定及共犯責任共
    通原則宣告沒收。至扣案「海仔」所有之手提包一只，係「
    海仔」用來裝上開行竊工具所用之物，與本件竊盜無直接關
    連，爰不另宣告沒收，併此敘明。
四、公訴意旨認：被告楊忠敏前因竊盜、毒品危害防制條例等案
    件，經本院、臺灣屏東地方法院等法院分別判刑確定，應執
    行有期徒刑八年五月，於九十六年十一月二十二日因縮短刑
    期假釋出監，於九十八年十月二十五日保護管束期滿，視為
    執行完畢，再犯本件犯行應屬累犯等語。查被告前於九十年
    間因施用毒品案件，經本院以九十年度訴字第六九二號判決
    判處有期徒刑八月、六月，應執行有期徒刑一年確定（下稱
    (一)）；嗣與其於九十年間所犯竊盜罪，經臺灣高等法院臺南
    分院（下稱臺南高分院）以九十年度上訴字第一○○一號判
    決判處有期徒刑四年（下稱(二)），經臺南高分院以九十一年
    度聲字第三一號裁定定應執行有期徒刑四年十月；上開(一)、
    (二)再與其九十年間竊盜案，經本院以九十年度訴字第七二九
    號判決判處有期徒刑二年（下稱(三)）及八十九年間違反懲治
    盜匪條例案，經臺灣屏東地方法院以八十九年度訴字第五○
    一號判決判處有期徒刑二年（下稱(四)。原諭知緩刑，復經本
    院以九十一年度撤緩字第一四號撤銷緩刑確定在案），由本
    院以九十一年度聲字第八二四號裁定，定應執行有期徒刑九
    年；又因中華民國九十六年罪犯減刑條例施行，經本院以九
    十六年度聲減字第一二九七號裁定將上開(一)所示之刑，減為
    有期徒刑四月及三月及被告於九十年間所犯贓物案，經本院
    以九十年度易字第一八八四號判決判處有期徒刑六月，減為
    有期徒刑三月，再與上開(二)、(三)、(四)不應減刑之罪定應執行
    刑為有期徒刑八年五月確定。被告固於九十六年十一月二十
    二日因假釋出監，惟該假釋嗣經撤銷，被告並自一百年五月
    二十四日入監，執行殘刑一年十一月又三日，指揮書執畢日
    期為一百零二年四月二十六日，有臺灣高等法院被告前案紀
    錄表在卷可查（本院卷第七頁反面），是上開罪刑尚未執行
    完畢，公訴意旨認已執行完畢，而本件應屬累犯，似有誤會
    ，附此敘明。
據上論斷，依刑事訴訟法第二百七十三條之一第一項、第二百九
十九條第一項前段，刑法第三百二十一條第一項第三款、第二十
八條、第三十八條第一項第二款，判決如主文。
本案經檢察官何珩禎到庭執行職務。
中    華    民    國   100    年    10    月    12    日
                  刑事第三庭    法  官  施介元
以上正本證明與原本無異。
如不服本判決應於收受本判決後10日內向本院提出上訴書狀，並
應敘述具體理由。其未敘述上訴理由者，應於上訴期間屆滿後20
日內向本院補提理由書狀（均須按他造當事人之人數附繕本）「
切勿逕送上級法院」。
                                書記官  周怡青
中    華    民    國   100    年    10    月    12    日
附錄本判決論罪科刑法條
中華民國刑法第321條
（加重竊盜罪）
犯竊盜罪而有下列情形之一者，處 6 月以上、5 年以下有期徒
刑，得併科新臺幣 10 萬元以下罰金：
一、侵入住宅或有人居住之建築物、船艦或隱匿其內而犯之者。
二、毀越門扇、牆垣或其他安全設備而犯之者。
三、攜帶兇器而犯之者。
四、結夥三人以上而犯之者。
五、乘火災、水災或其他災害之際而犯之者。
六、在車站、埠頭、航空站或其他供水、陸、空公眾運輸之舟、
    車、航空機內而犯之者。
前項之未遂犯罰之。